【裁判字號】    99,台上,5186
【裁判日期】    990819
【裁判案由】    妨害性自主
【裁判全文】
最高法院刑事判決            九十九年度台上字第五一八六號
上  訴  人  甲
上列上訴人因妨害性自主案件，不服台灣高等法院台中分院中華
民國九十九年六月二十三日第二審更審判決（九十九年度上更(一)
字第九０號，起訴案號：台灣台中地方法院檢察署九十八年度偵
字第一八五七二號），提起上訴，本院判決如下：
    主  文
上訴駁回。
    理  由
按刑事訴訟法第三百七十七條規定，上訴於第三審法院，非以判
決違背法令為理由，不得為之。是提起第三審上訴，應以原判決
違背法令為理由，係屬法定要件。如果上訴理由書狀並未依據卷
內訴訟資料，具體指摘原判決不適用何種法則或如何適用不當，
或所指摘原判決違法情事，顯與法律規定得為第三審上訴理由之
違法情形，不相適合時，均應認其上訴為違背法律上之程式，予
以駁回。本件上訴意旨略以：(一)、告訴人乙女（姓名年籍詳卷）
確只提告上訴人甲男性侵害二次，至民國九十七年七、八月間之
三次強制性交犯行，係因在偵查中檢察官一再對上訴人大聲訓斥
，言詞施壓，上訴人驚嚇過度，幾乎喪失意識，始對該三次犯行
回答：「我不知道，我真的不記得。」而默認。原審未詳細調查
清楚，認定上訴人有該三次犯行，顯然違法。(二)、上訴人長年酗
酒，已成習慣。原審未請專業醫院醫師鑑定上訴人腦神經是否因
而受損，有應於審判期日調查之證據未予調查之違法。(三)、原判
決未具體說明上訴人各種強制性交情節之證據，尚屬理由不備。
(四)、原判決未審酌刑法第五十七條所列各款事由及一切情狀，顯
有未當云云。惟查原判決撤銷第一審關於妨害性自主部分之科刑
判決，改判論處上訴人對未滿十四歲女子犯強制性交五罪各罪刑
。已詳敘認定犯罪事實之依據及憑以認定之理由。從形式上觀察
，原判決並無任何違背法令之處。次查告訴人從未指訴上訴人僅
對其強制性交二次（見卷內告訴人各次筆錄），而上訴人在第一
審及原審對其被起訴之五次強制性交犯行，亦均自白不諱，原判
決認定其對告訴人強制性交五次，並無不合。又上訴人在原審並
未聲請鑑定其酗酒導致腦神經受損，原審未送鑑定，要無應於審
判期日調查之證據未予調查之違法。至原判決對上訴人量刑，已
說明審酌之理由，尚無違法可言。上訴意旨未依據卷證資料，具
體指摘原判決如何違背法令，置原判決之論敘於不顧，徒憑己見
，任意指摘，難謂已符合首揭法定上訴要件，其上訴違背法律上
之程式，應予駁回。
據上論結，應依刑事訴訟法第三百九十五條前段，判決如主文。
中    華    民    國  九十九  年    八    月   十九   日
                      最高法院刑事第二庭
                          審判長法官  莊  登  照
                                法官  陳  世  淙
                                法官  徐  昌  錦
                                法官  許  錦  印
                                法官  呂  丹  玉
本件正本證明與原本無異
                                      書  記  官
中    華    民    國  九十九  年    八    月  二十三  日
                                                      K

司法院資訊處製作；財團法人民間司法改革基金會備份。
